最高法院刑事判決　　　　　　九十四年度台上字第五七三六號
　　上　訴　人　甲○○
　　　　　　　　　　　　巷5號（現於台灣桃園監獄執行中）
上列上訴人因違反毒品危害防制條例案件，不服台灣高等法院中
華民國九十四年八月五日第二審判決（九十四年度上訴字第二０
六七號；起訴案號：台灣桃園地方法院檢察署九十三年度偵字第
一０二０九、一０二一０、一九七九四號，九十三年度毒偵字第
二六一０號），提起上訴，本院判決如下：
    主    文
上訴駁回。
    理    由
按刑事訴訟法第三百七十七條規定：上訴於第三審法院，非以判
決違背法令為理由，不得為之。是提起第三審上訴，應以原判決
違背法令為理由，係屬法定要件；如上訴理由狀並未依據卷內訴
訟資料具體指摘原判決不適用何種法則或如何適用不當，或所指
摘原判決違法情事，顯與法律規定得為第三審上訴理由之違法情
形不相適合時，均應認其上訴為違背法律上之程式，予以駁回。
本件原判決認定上訴人甲○○有原判決事實欄所載施用第一級毒
品之犯行，因而撤銷第一審之科刑判決，改判仍論處上訴人施用
第一級毒品罪刑，已敘述其所憑之證據及認定之理由。所為合法
之事實認定，俱有卷內證據資料足憑，從形式上觀察，原判決關
於該部分，並無違背法令之情形存在。上訴意旨雖以：上訴人前
於民國九十二年五月十五日，因涉嫌施用第一級毒品海洛因經交
保在外，於九十三年八月間由第一審法院以九十三年度訴字第四
六六號刑事判決處刑確定。上訴人於交保期間內之九十二年十二
月間，委託友人羅嘉雯持有第一級毒品，羅嘉雯為警查獲，上訴
人於九十三年六月二十七日被通緝到案時，亦坦承本件委託羅嘉
雯持有第一級毒品及連續施用毒品之犯行。原判決未就本件施用
第一級毒品部分，依連續犯與已確定案件之犯行論以一罪並諭知
免訴，又未於理由內為說明，自有不載理由及理由矛盾之違法云
云。惟連續犯之所謂出於概括犯意，必須其多次犯罪行為自始均
在一個預定犯罪計畫以內，出於主觀上始終同一犯意之進行，若
中途另有新犯意發生，縱所犯為同一罪名，究非連續其初發的意
思，即不能成立連續犯。查上訴人於原審未主張其多次施用第一
級毒品之行為，自始均在一個預定犯罪計畫以內。原判決亦未認
定上訴人本件犯行與前案行為具有連續犯關係，且未為無謂之說
明，並無不載理由或理由矛盾之違法。其餘上訴意旨復未就其施
用第一級毒品犯行部分，依據卷內訴訟資料具體指明原判決究有
如何之違背法令，依首開說明，自非適法之第三審上訴理由。此
部分上訴違背法律上之程式，應予駁回。次按刑事訴訟法第三百
七十六條所列各罪之案件，經第二審判決者，不得上訴於第三審
法院，為該法條所明定。上訴意旨關於上訴人被訴持有第一級毒
品、施用第二級毒品部分，原審係依毒品危害防制條例第十一條
第一項、同條例第十條第二項規定論處罪刑，核屬刑事訴訟法第
三百七十六條第一款之案件，依上揭說明，既經第二審判決，自
不得上訴於第三審法院，此部分上訴，顯為法所不許，亦應予以
駁回。
據上論結，應依刑事訴訟法第三百九十五條前段，判決如主文。
中　　華　　民　　國　九十四　年　　十　　月　  十四　日
                      最高法院刑事第十一庭
                          審判長法官  洪　清　江
                                法官  石　木　欽
                                法官  李　伯　道
                                法官  林　勤　純
                                法官  陳　晴　教
      本件正本證明與原本無異
                                      書  記  官
中　　華　　民　　國　九十四　年　　十　　月　 二十   日
                                                      v
